【裁判字號】    90,易,995
【裁判日期】    901218
【裁判案由】    贓物
【裁判全文】
臺灣彰化地方法院刑事判決                            九十年度易字第九九五號
    公  訴  人  臺灣彰化地方法院檢察署檢察官
    被      告  乙○○
右列被告因贓物案件，經檢察官提起公訴（八十九年度偵字第一０七號），本院判決
如左：
    主  文
乙○○寄藏贓物，累犯，處有期徒刑陸月，如易科罰金，以佰元折算壹日。
    事  實
一、乙○○前因竊盜案件，經本院判處有期徒刑八月確定，並於民國八十七年四月十
    一日執行完畢。仍不知悔改，明知某姓名年籍不詳綽號「海平」之成年男子，於
    八十八年十二月十五日（起訴書誤載為八十八年九月間）上午九時許，騎乘前來
    彰化縣二水鄉○○村○○路○段三六三巷九號其住處寄放之ＩＭＪ－九二七號重
    機車，係甲○○所有，為綽號「海平」之成年男子所竊取之贓物，竟仍同意受託
    寄放。嗣於同年月十六日上午十時許，在彰化縣二水鄉○○村○○路○段三八八
    巷內騎乘前揭機車時，當場為警查獲。
二、案經彰化縣警察局田中分局報請臺灣彰化地方法院檢察署檢察官偵查起訴。
    理  由
一、被告固坦承於右揭時、地，同意受綽號「海平」之託，寄放機車之事實，惟否認
    有何贓物之犯行，辯稱不知該機車是贓物云云。惟查上開機車係車主甲○○於八
    十八年九月六日十五時許，在彰化縣田中鎮○○路○段四四四號前失竊一節，業
    據被害人甲○○於警訊中指述甚詳，並有照片二張、贓物認領保管單及車輛竊盜
    、車牌失竊資料個別查詢報表各一紙在卷可稽，是該機車自屬贓物無訛。又被告
    亦於警訊中供認前揭機車係「海平」之男子於田中鎮所竊等語，足見其明知機車
    為贓物屬實。另被告於八十八年十二月十六日上午十時許，在彰化縣二水鄉○○
    村○○路○段三八八巷內騎乘上開機車時，當場為警查獲一節，亦據證人即查獲
    之警員張同遜證述明確。是被告所辯，無非卸責之詞，不足採信。罪證明確，被
    告犯行堪以認定。
二、核被告所為，係犯刑法第三百四十九條第二項之寄藏贓物罪。查被告前因竊盜案
    件，經本院判處有期徒刑八月確定，並於八十七年四月十一日執行完畢，有台灣
    彰化地方法院檢察署刑案查註紀錄表足憑，五年以內再犯有期徒刑以上之本罪，
    應依累犯之規定，加重其刑。爰審酌被告犯罪之動機、目的、手段、所生之危害
    及犯罪後之態度等一切情狀，量處如主文所示之刑，並諭知易科罰金折算之標準
    ，以示懲儆。
據上論斷，應依刑事訴訟法第二百九十九條第一項前段，刑法第二條第一項前段、第
三百四十九條第二項、第四十七條、第四十一條第一項，罰金罰鍰提高標準條例第一
條前段、第二條前段，判決如主文。
中      華      民      國      九十      年      十二    月    十八    日
                                臺灣彰化地方法院刑事第三庭
                                    法      官  廖  國  佑
右正本證明與原本無異。
如不服本判決，應於判決送達後十日內向本院提出上訴狀( 須附繕本 )。
告訴人或被害人對於判決如有不服具備理由請求檢察官上訴者，其上訴期間之計算係
以檢察官收受判決正本之日期為準。
                                    法院書記官  王  宣  雄
中      華      民      國      九十      年      十二    月    十九    日
刑法第三百四十九條
收受贓物者，處三年以下有期徒刑、拘役或五百元以下罰金。
搬運、寄藏、故買贓物或為牙保者，處五年以下有期徒刑、拘役或科或併科一千元以
下罰金。
因贓物變得之財物，以贓物論。


司法院資訊處製作；財團法人民間司法改革基金會備份。
